【裁判字號】    98,裁,536
【裁判日期】    980226
【裁判案由】    勞保
【裁判全文】
最  高  行  政  法  院  裁  定
                                       98年度裁字第536號
上  訴  人  甲○○
被 上訴 人  勞工保險局
代  表  人  乙○○
上列當事人間勞保事件，上訴人對於中華民國97年10月23日臺北
高等行政法院97年度訴字第1092號判決，提起上訴，本院裁定如
下：
    主  文
上訴駁回。
上訴審訴訟費用由上訴人負擔。
    理  由
一、按對於高等行政法院判決之上訴，非以其違背法令為理由，
    不得為之，行政訴訟法第242條定有明文。依同法第243條第
    1項規定，判決不適用法規或適用不當者，為違背法令；而
    判決有同條第2項所列各款情形之一者，為當然違背法令。
    是當事人對於高等行政法院判決上訴，如依行政訴訟法第24
    3條第1項規定，以高等行政法院判決有不適用法規或適用不
    當為理由時，其上訴狀或理由書應有具體之指摘，並揭示該
    法規之條項或其內容；若係成文法以外之法則，應揭示該法
    則之旨趣；倘為司法院解釋或本院之判例，則應揭示該判解
    之字號或其內容。如以行政訴訟法第243條第2項所列各款情
    形為理由時，其上訴狀或理由書，應揭示合於該條項各款之
    事實。上訴狀或理由書如未依此項方法表明，或其所表明者
    與上開法條規定不合時，即難認為已對高等行政法院判決之
    違背法令有具體之指摘，其上訴自難認為合法。
二、本件上訴人對於高等行政法院判決上訴，主張以下各節，據
    為指摘原判決違背法令之理由：
  (一)原判決認定其所受之傷害非屬職業傷害，卻忽略了其提出、
    由萬芳醫院職業醫學科黃百粲醫師以及臺大醫院環境暨職業
    醫學部郭育良醫師開立之診斷證明，說明其顱內出血傷害與
    工作因子有關，拒絕上訴人之調查證據請求，未將不同之診
    斷意見再為鑑定，其採證違法。
  (二)另外被上訴人對上訴人之日常生活習慣、從事職業之實際活
    動內容，以及其與疾病間之關連性，調查亦不夠落實，不明
    瞭上訴人所從事之研發工程師職業活動所承擔之壓力。
  (三)其請輔佐人協助而經原審法院拒絕許可，原判決亦違法。
三、惟查：
  (一)原判決已清楚並詳細說明，本案上訴人前開疾病與傷害，無
    法證明與其職業活動有關之各項理由。而上訴人所提出之前
    開二份診斷證明，實際上已由被上訴人在事發後送請特約職
    業醫學科專科醫師審查。而該二份診斷證明書，其意見之出
    具，並不是在一個取向於「考量應否給予職業傷害給付」之
    心態下所作成，其深思熟慮之程度，自然不如後續被上訴人
    委請其他專業醫師所做之評估，二者在證據評價上之基礎本
    有不同，不能等價齊觀。
  (二)上訴人本身也沒有清楚說明為何其生活習慣（如抽煙）及個
    人體質（如高血壓等）不是本件致病之主要因素，而職業壓
    力才是，並對原判決此部分之論斷，提出針鋒相對式之論駁
    。
  (三)而輔佐人資格之取得，依行政訴訟法第55條第1項之規定本
    即應得法院之許可，許可與否復屬法院之裁量權限，不能據
    為指摘原判決違法之理由。
  (四)總結以上所述，上訴人前開上訴理由，無非係就原審取捨證
    據、認定事實之職權行使，指摘其為不當，並就原審已為之
    法律論斷者，泛言未論斷，或就原審所為論斷，泛言其論斷
    矛盾，而非具體表明合於不適用法規、適用法規不當、或行
    政訴訟法第243條第2項所列各款之情形，難認對該判決之如
    何違背法令已有具體之指摘。依首開規定及說明，應認其上
    訴為不合法。
四、據上論結，本件上訴為不合法。依行政訴訟法第249條第1項
    前段、第104條、民事訴訟法第95條、第78條，裁定如主文
    。
中    華    民    國    98    年    2     月    26    日
                    最高行政法院第一庭
                        審判長法官  鄭  淑  貞
                              法官  林  茂  權
                              法官  侯  東  昇
                              法官  帥  嘉  寶
                              法官  胡  方  新
以  上  正  本  證  明  與  原  本  無  異
中    華    民    國    98    年    3     月    2     日
                              書記官  莊  俊  亨


司法院資訊處製作；財團法人民間司法改革基金會備份。
